【裁判字號】    88,訴,2368
【裁判日期】    890118
【裁判案由】    債務人異議之訴
【裁判全文】
臺灣臺南地方法院民事裁定  八十八年度訴字第二三六八號
    原      告  乙○○
    被      告  甲○○
右當事人間請求確認抵押債權不存在事件，本院裁定如左：
    主      文
原告之訴駁回。
訴訟費用由原告負擔。
    理      由
一、本件原告主張：本件被告依據  鈞院八十五年度拍字第二九七號聲請拍賣原告所
    有坐落臺南縣新營市○○段四０一之二三、四０一之三二地號土地，並由民事執
    行處以八十五年度執字第一二三七八號實施強制執行。茲因被告主張之抵押債權
    共為新台幣（下同）五百三十萬零十五元，原告主張僅為一百五十萬元，兩造對
    本件債權金額尚有爭執，又被告主張之利息及違約金並未登記在本件抵押權擔保
    範圍內，自不得與抵押債權一併利用拍賣抵押物取償，為此提本訴，求為判決確
    認被告就原告所有坐落臺南縣新營市○○段四０一之二三、四０一之三二地號土
    地設定之抵押權所擔保之債權於超出一百五十萬元部分不存在。其依照中央銀行
    放款利率計算之利息及違約金之抵押債權不存在等情。
二、按訴訟標的於確定之終局判決中經裁判者，除法律別有規定外，當事人不得就該
    法律關係更行起訴；如更行起訴，法院應以裁定駁回，此民事訴訟法第四百條第
    一項、第二百四十九條第一項第七款分別定有明文。又按已經確定判決之訴訟標
    的，不再更行起訴；當事人對於曾經確定判決之訴訟標的更行起訴，即欠缺訴訟
    要件，應認其訴不合法，予以駁回（最高法院十八年上字第九五四號及十九年上
    字第二六三號判例分別參照）。經查本件原告前於八十六年九月六日，業以兩造
    之抵押債權僅存在一百五十萬元，及利息、違約金非屬抵押債權之範圍等事由，
    對於被告提起民事訴訟，請求判決確認被告就原告所有坐落臺南縣新營市○○段
    四０一之二三、四０一之三二地號土地設定之抵押權所擔保之債權於超出一百五
    十萬元部分不存在，經本院以八十六年度訴字第一三四四號確認抵押債權不存在
    事件審理結果，判決原告之訴駁回，復經原告上訴後，經台灣高等法院台南分院
    以八十七年度上字第一０七號，於八十七年九月七日判決上訴駁回，並於八十七
    年十月十五日確定在案，此經本院調閱上開民事卷宗，經核與本件訴訟，其當事
    人同一、訴訟標的之法律關係同一、請求判決事項同一，即係同一事件，自應受
    確定判決之效力所拘束，不得就同一事件更行起訴甚明。
三、從而，原告就同一法律關係而為同一請求，依民事訴訟法第四百條第一項之規定
    ，本件訴訟標的既為上開確定判決之效力所及，原告提起本訴，自有違背訴訟法
    上一事不再理原則，於法即有不合，應予駁回。
四、依民事訴訟法第二百四十九條第一項第七款，第九十五條，第七十八條，裁定如
    主文。
中      華      民      國    八十九    年      一      月    十八    日
                              臺灣臺南地方法院民事第一庭
~B法      官  蔡美美
右為正本係照原本作成
如對本裁定抗告須於裁定送達後十日內向本院提出抗告狀，並應繳納抗告費新台幣四十
五元。
中      華      民      國    八十九    年      一      月     十八     日
~B法院書記官  秦建華


司法院資訊處製作；財團法人民間司法改革基金會備份。
